

Sabah DEKKOUMI

36 ans

06 66 05 93 45

dekkoumi.s@hotmail.fr

https://www.linkedin.com/in/sabahdekkoumi-

Cernay - Permis B, véhiculée

Compétences

Front-end / Back-end
UML / Merise
Maquetter une
application

Langages

HTML / CSS JavaScript / SQL JAVA / C# /PHP

Frameworks

.Net / ViewJS Symfony / Angular Bootstrap

Logiciels

Visual Studio Code Visual Studio GitHub / SQL Server Management Studio Entreprise Architect Microsoft Office

Développeuse Web et Web Mobile

Stage professionnel du 28/11/22 au 17/03/23

Gérante de 2 boutiques avant 30 ans, la satisfaction et la fidélisation de mes clients était un défi à relever au quotidien. Autonome dans mes activités, j'ai su mettre en place une organisation rigoureuse et un management conciliant pédagogie et exigence.

Tournée aujourd'hui vers un métier en constante évolution, je reste convaincue que l'union fait la force au travail et que la convergence des idées amène à trouver de meilleures solutions. Toujours positive, je vais de l'avant pour continuer à apprendre et proposer un service de qualité.

FORMATIONS

mai 2021- avril 2023 **Développeur Web et Web Mobile** – niv 5

Centre de Réadaptation de Mulhouse

2020 Formateur d'adultes

AFPA Mulhouse / Strasbourg

2008 Vendeuse spécialisée habillement

Kedi formation - Mulhouse

2001 BEP secrétariat comptabilité (niveau)

PARCOURS PROFESSIONNEL

2019-2021 **Formatrice** en gestion administrative et commerciale

Mulhouse IRFA Est / Euro Formation / Appuiformation

Groupes de 15 adultes sur site et en e-learning

Sessions collectives et accompagnement individuel

Création supports pédagogiques et proposition ateliers thématiques

Rédaction des bilans de fin de parcours

Mission ponctuelle de coordonnatrice de formation

2013-2018 **Gérante** - *3 ans*

Mulhouse Rachat du fonds de commerce Mado et les autres (franchise)

Ouverture de la seconde boutique B.E. (indépendante)

Management d'une équipe de 7 salariés

Accueil et formation de stagiaires (une dizaine par an)

Responsable Boutique Mado et les autres- 2 ans

Planification de l'activité / Gestion des absences et congés

Répartition des objectifs journaliers Gestion informatisée des stocks

2002-2013 Vendeuse conseil

Mulhouse Prêt-à-porter féminin, masculin et enfants

Interruption 3 ans Ventes complémentaires et fidélisation pour congé parental Dépassement fréquent des objectifs fixés

ANGLAIS

Apprentissage en cours du vocabulaire technique

Autoformation – applis Mondly et Bright

INTERETS PERSONNELS

Pratique de la boxe française pendant 9 ans

Cuisiner des spécialités orientales pour partager des bons moments avec mes proches